【裁判字號】    92,交聲,477
【裁判日期】    920901
【裁判案由】    違反道路交通管理處罰條例聲明異議
【裁判全文】
臺灣臺北地方法院交通事件裁定                    九十二年度交聲字第四七七號
    異議人即
    受處分人    甲○○  男  五.
右列異議人即受處分人因違反道路交通管理處罰條例案件，對於臺北市交通事件裁決
所中華民國九十二年四月二日所為之處分（原處分案號：北市裁三字第裁二二－一Ａ
0000000號、二二－一Ａ0000000號、二二－一Ａ0000000號、
二二－一Ａ0000000號、二二－一Ａ0000000號），聲明異議，本院裁
定如左：
    主      文
異議均駁回。
    理      由
一、按人行道不得臨時停車；禁止臨時停車處所不得停車，道路交通安全規則第一百
    十一條第一項第一款、第一百十二條第一項第一款分別定有明文。又汽車駕駛人
    在禁止臨時停車處所停車者，處新台幣（下同）六百元以上一千二百元以下罰鍰
    ，復為道路交通管理處罰條例第五十六條第一項第一款所明定。再逕行舉發違反
    道路交通管理事件，經汽車所有人依通知單之應到案日期前到案，並告知違規駕
    駛人姓名、
    法處理；逾應到案日期，處罰機關應依道路交通管理處罰條例第八十五條第三項
    規定處罰該汽車所有人，亦為違反道路交通管理事件統一裁罰標準及處理細則（
    於民國九十一年九月一日後該法之名稱已修正為違反道路交通管理事件統一裁罰
    基準及處理細則，下稱處理細則）第二十四條所明定。又行為人如係駕駛小型車
    在禁止臨時停車之人行道違規停車。並為主管機關舉發，而在舉發通知單上所載
    之應到案日期前聽候裁決，經主管機關調查後仍認定其有違規停車之行為者，依
    處理細則第四十四條第一項及違反道路交通管理事件統一裁罰標準表（於九十一
    年九月一日後，其名稱已修正為違反道路交通管理事件統一裁罰基準表，下稱基
    準表）之規定，需對該違規停車之行為人處以九百元之罰鍰。
二、本件受處分人即異議人甲○○所有車號ＩＧ─六五一三號自用小客車，分於民國
    九十二年一月六日至十五日在臺北市○○街處之人行道停車，而分別經臺北市停
    車管理處以受處分人所有之車輛有違反道路交通管理處罰條例第五十六條第一項
    第一款「在禁止臨時停車處所停車」規定之行為而逕行掣單舉發，經將舉發單送
    達受處分人後，受處分人於舉發通知單上所載之應到案日期前向原處分機關提出
    申訴，經原處分機關函請舉發單位調查結果，仍認受處分人有前開違規行為，原
    處分機關乃依前揭道路交通管理處罰條例第五十六條第一項第一款及處理細則第
    二十四條、第四十四條第一項暨基準表之規定，分以北市裁三字第裁二二－一Ａ
    0000000號、二二－一Ａ0000000號、二二－一Ａ0000000
    號、二二－一Ａ0000000號、二二－一Ａ0000000號裁決書各裁處
    受處分人罰鍰九百元，合計共四千五百元在案。
三、本件聲明異議意旨略以：逕行舉發地點並無禁停標示，且非通行之人行道，亦無
    通行之實，此有隔壁建設公司建築用地之安全圍籬即可得知，是異議人係在不知
    情之情形下，數日內皆未用車，而被連續開單云云。
四、經查：受處分人所有之自用小客車確有於右開時間停放在臺北市○○街處之人行
    道之事實，此有逕行舉發之違規照片四幀在卷可稽，而受處分人所停車之處，係
    屬無遮簷之人行道，亦有臺北市停車管理處九十二年二月二十六日北市停四字第
    九二三０八三四三００號書函一份附卷可查，且由受處分人自行提出之交通違規
    案件陳述書中所自行繪製之現場圖，亦可得知受處分人停車之地係臺北市○○街
    口之人行道，此有該陳述書一份在卷足參，是受處分人將其所有之前開車輛停放
    在禁止臨時停車之人行道一情已堪認定。受處分人雖辯稱其停車處隔壁有建設公
    司建築用地之安全圍籬，故該處非屬通行之人行道云云，然受處分人違規停車處
    隔壁土地之使用狀況如何，並無礙於受處分人違規停車之事實。而稱人行道者，
    既為行人通行之道路，本非為供駕駛人停車之處所，受處分人為領有駕駛執照之
    駕駛人，亦應知在人行道上停車，已足使行人無法順利通行該處而阻礙行人之交
    通，其停車本當應遵守道路交通安全規則之規定，否則道路交通安全規則之規定
    豈非形同具文，是本件受處分人停車之處所既屬人行道，受處分人並不得在該處
    停車，其所辯即不可採。從而本件事證明確，受處分人確有前開違規行為堪以認
    定。
五、綜上所述，受處分人確有於前開時間在禁止臨時停車之人行道違規停車之行為，
    從而原處分機關依前揭道路交通管理處罰條例第五十六條第一項第一款及處理細
    則第二十四條、第四十四條第一項暨基準表之規定，就其五次違規停車之行為各
    裁處受處分人罰鍰九百元，合計共四千五百元，核無違誤，本件受處分人之異議
    為無理由，自應將其異議駁回。
據上論斷，應依道路交通案件處理辦法第十九條，裁定如主文。
中      華      民      國      九十二      年      九     月     一    日
                                        臺灣臺北地方法院交通法庭
                                            法  官  吳冠霆
右正本證明與原本無異。
如不服本裁定，應於裁定送達後五日內向本院提出抗告狀。
                                            書記官  楊文祥
中      華      民      國      九十二      年      九     月     五    日


司法院資訊處製作；財團法人民間司法改革基金會備份。
